【裁判字號】    89,訴,155
【裁判日期】    890824
【裁判案由】    違反槍砲彈藥刀械管制條例
【裁判全文】
臺灣雲林地方法院刑事判決                          八十九年度訴字第一五五號
    公  訴  人  臺灣雲林地方法院檢察署檢察官
    被      告  乙○○
    選任辯護人  簡承佑律師
                張智學
右列被告因違反槍砲彈藥刀械管制條例案件，經檢察官提起公訴（八十九年度偵字第
一三六三號），本院判決如左：
    主  文
乙○○未經許可，寄藏可發射子彈具有殺傷力之改造玩具手槍，處有期徒刑壹年貳月
，併科罰金新台幣陸萬元，罰金如易服勞役，以新台幣玖佰元即銀元佰元折算壹日
。扣案之具有殺傷力之改造玩具手槍壹支、子彈顆均沒收之。
    事  實
一、乙○○於民國八十九年三月二十四日早上，在雲林縣林內鄉林南村中華巷一之二
    十八號住處，未經許可而受鄭益靜（另行函送檢察官偵辦）之委託，為鄭益靜寄
    藏其所有之可發射子彈具有殺傷力之改造玩具手槍一支、不具殺傷力之改造玩具
    手槍二支、具有殺傷力之改造玩具子彈三顆、不具殺傷力之子彈十顆（二顆於檢
    視時彈頭掉落）、玩具槍彈殼二十三顆、圓柱形金屬塊一顆等槍彈一批，及銼刀
    一支、螺絲起子二支、鑽心三支等物，並約定鄭益靜返還舊車承租新車後即來取
    回。嗣於同年月二十五日晚上七時四十分許，經警獲報在上址查獲，並扣得上開
    槍彈等物。
二、案經雲林縣警察局斗六分局報告臺灣雲林地方法院檢察署檢察官偵查起訴。
    理  由
一、訊據被告乙○○對右揭犯罪事實坦承不諱，核與證人丁○○、甲○○所證查獲經
    過相符，復有證人丙○○之證詞於警訊卷宗可資為憑，並有查獲時之現場照片在
    卷足參，扣案之手槍、子彈等物足資佐證，而該扣案之槍彈經送驗結果，其中一
    支槍枝管制編號0000000000號，認係仿ＣＯＬＴ廠半自動手槍製造之
    金屬玩具槍槍管內加裝金屬襯管改造而成，機械性能良好，認具殺傷力，其餘二
    支不具殺傷力，子彈部分其中改造子彈有十三顆，認均係玩具槍彈殼加裝直徑約
    六ｍｍ至八ｍｍ金屬彈頭改造而成，二顆於檢視中彈頭掉落，認不具殺傷力，經
    取樣五顆試射，二顆無法擊發，認不具殺傷力，三顆可擊發，認具殺傷力，半成
    品改造子彈有二十四顆，二十三顆認均係玩具槍彈殼，一顆認係圓柱形金屬塊各
    情，有內政部警政署刑事警察局鑑驗通知書在卷可徵。被告雖於警訊及偵查中自
    白上開槍彈係伊所改造云云，然查：證人丁○○、甲○○二人於本院審理中業已
    證稱被告當時供稱槍彈係鄭益靜的，而當其等拿口卡要被告指認時，被告才改說
    槍枝係伊改造等語，核與被告所供伊在查獲現場即說槍彈係鄭益靜所有等語無誤
    ，而鄭益靜係通緝要犯，為本院已知之事實，被告又因與鄭益靜相好，警方得到
    線報即前去查訪並探尋鄭益靜之下落，亦為證人丁○○證稱屬實，是被告於警訊
    偵查中為袒護鄭益靜而稱槍枝為伊所改造，並不令人意外。再者，經本院當庭勘
    驗警訊錄音帶內容，被告確實向警方坦承槍彈為伊改造，語氣亦無何異常之處，
    其所辯係受警員毆打才作如此供述雖顯不足採，但依據訊問經驗法則，警方查獲
    改造槍彈必對改造方法如何詳為訊問，何以於此部份均為省略，顯然違背上開法
    則，被告就改造槍枝之自白未盡詳明即容有不實之處。另外，就現場查獲情形可
    知，被告施用毒品之器具均擺設在房間桌上，獨上開槍彈連同銼刀等物均完整包
    裝於莒光袋、皮包及紅色盒子內，並均置放在房間櫃子抽屜裡面，有現場照片可
    稽，並為證人甲○○等人所證為真，難認被告有何改造槍彈之情況證據。從而被
    告於警訊偵查中之自白與事實不符，自不得為採證之依據。本件事證明確，被告
    寄藏槍彈犯行堪以認定，自應依法論科。
二、核被告所為，係犯槍砲彈藥刀械管制條例第十一條第四項之寄藏可發射子彈具有
    殺傷力之改造玩具手槍罪、第十二條第四項寄藏具有殺傷力之改造子彈罪。被告
    持有槍彈之低度行為為寄藏槍彈之高度行為所吸收，不另論罪。公訴人認被告所
    犯係同法第十條第一項之罪及同法第十二條第一項之罪，起訴法條均有未洽，應
    予變更。又被告一行為觸犯上開二罪名，為想像競合犯，應從一重論以一寄藏可
    發射子彈具有殺傷力之改造玩具手槍罪。爰審酌被告於本院審訊中坦承犯行，態
    度良好，但於警訊中堅稱係自己改造，企圖掩飾鄭益靜之犯行，擾亂司法，又經
    通緝到案，顯見品行不端，並所持有之槍彈數量等一切情狀，量處如主文所示之
    刑，罰金部分並諭知易服勞役之折算標準。又司法院大法官解釋文認為，槍砲彈
    藥刀械管制條例第十九條第一項之規定，不問行為人有無預防矯治其社會危險性
    之必要，一律宣告付強制工作三年，拘束其中不具社會危險性之受處分人之身體
    、自由部分，所採取之措施與所欲達成矯治之目的及所需之程度，且不分情節輕
    重，一律宣告強制工作三年，亦侵害法官對保安處分之裁量權，不符合憲法第二
    十三條所規定之比例原則，應自司法院大法官第四七一號解釋公佈日即八十七年
    十二月十八日起不予適用，經查本件被告僅單純寄藏槍彈，並未持之犯罪，且該
    槍彈均係改造玩具槍彈而成，較之同條例所規定槍彈殺傷力顯然較低，是被告之
    行為尚無宣告強制工作之必要，併此敘明。至扣案之具有殺傷力之改造玩具手槍
    一支、改造子彈三顆，係屬違禁物，自應依法宣告沒收之。
據上論斷，應依刑事訴訟法第二百九十九條第一項前段、三百條，槍砲彈藥刀械管制
條例第十一條第四項、第十二條第四項，刑法第十一條前段、第五十五條、第四十二
條第二項、第三十八條第一項第一款，現行法規所定貨幣單位折算新台幣條例第二條
，判決如主文。
中      華      民      國      八十九      年    八    月    二十四    日
                                            臺灣雲林地方法院刑事第一庭
                                                   法  官   侯  廷  昌
右正本證明與原本無異。
如不服本判決，應於判決送達後十日內向本院提出上訴狀( 應附繕本 )。
                                                   書記官   李  清  龍
中      華      民      國      八十九      年    八    月    二十四    日
修正後槍砲彈藥刀械管制條例第十一條
未經許可，持有、寄藏或意圖販賣而陳列第一項所列槍砲者，處一年以上七年以下有
期徒刑，併科新臺幣七百萬元以下罰金。
第一項至第三項之未遂犯罰之。


司法院資訊處製作；財團法人民間司法改革基金會備份。
